最高法院刑事判決　　　　　　　　　　　　　　　八十八年度台上字第一五四七號
　　上　訴　人　甲○○
　　　　　　　　乙○○
右上訴人等因公共危險等罪案件，不服台灣高等法院高雄分院中華民國八十七年十一
月二十五日第二審判決（八十七年度上訴字第一六二一號，起訴案號：台灣高雄地方
法院檢察署八十六年度偵字第五五七一號），提起上訴，本院判決如左：
    主  文
上訴駁回。
    理  由
查原審民國八十七年度上訴字第一六二一號判決包含公共危險及傷害二部分，被告甲
○○、乙○○對之提起上訴，未聲明為一部上訴，應視為全部上訴，合先敘明。
一、公共危險部分：
按刑事訴訟法第三百七十七條規定：上訴於第三審法院，非以判決違背法令為理由，
不得為之。是提起第三審上訴，應以原判決違背法令為理由，係屬法定要件；如果上
訴理由狀並未依據卷內訴訟資料具體指摘原判決不適用何種法則或如何適用不當，或
所指摘原判決違法情事顯與法律規定得為第三審上訴理由之違法情形不相適合時，均
應認其上訴為違背法律上之程式，予以駁回。本件原判決依憑告訴人陳崇容、陳加芳
之指訴及證人田鳳淑在警訊之證供、卷附照片暨上訴人乙○○不利於己之陳述等證據
，本於推理作用，而維持第一審論處上訴人甲○○、乙○○共同放火燒燬現有人所在
之建築物未遂罪刑(其中乙○○為累犯)之判決，駁回上訴人等在原審之上訴。甲○○
上訴意旨略稱：(一)甲○○身形壯碩，依目測體重為八十五公斤，而乙○○在偵審供稱
其喝醉不知發生何事，如果無訛，依其精神狀態，豈有由其騎機車搭載甲○○返回現
場之理，顯有違常理，且疑點重重，足見係挾詞推卸責任之供述，乃竟據以認定甲○
○參與公共危險之犯罪。又甲○○在審理中數度提出反證，證明其平日靠販賣牛肉以
求餬口，案發時為民國八十六年一月四日凌晨一時四十分許，甲○○與乙○○在力道
山電動遊藝場內與該店經理陳崇容因細故發生衝突後，隨即與乙○○返回住處，當時
為凌晨二時許，即以電話連絡友人謝文德託其代為處理和解事宜，何有心不甘而折返
尋仇之念﹖至乙○○再外出，因甲○○早上需至市場販賣牛肉，睡意甚濃，未與其外
出，接近凌晨四時許，乙○○以電話通知甲○○不要待在家中，告以其至力道山電動
遊藝場丟了汽油彈，恐有人找甲○○麻煩等語，由此足以認定乙○○之供述，前後矛
盾，且與事實不符，顯係推卸責任而誣陷甲○○之詞。(二)證人楊淑慧在第一審證稱其
未看清楚丟汽油彈之人，亦無法確定係甲○○等情，證人田鳳淑在原審證稱其未看清
楚是否為甲○○丟汽油彈等語，則其等之證詞，即難憑以認定甲○○此部分犯罪行為
。雖田鳳淑於警訊曾供稱丟汽油彈係甲○○與乙○○所為，但在審理中經傳訊到庭無
法明確指證甲○○所為，原審以案發時記憶較新等臆測之詞，認定甲○○有罪，而未
對案發時證人之自白是否出於自由陳述或非利誘、脅迫，詳加調查。又楊淑慧、田鳳
淑均係力道山電動遊藝場經理陳崇容徵選之女開分員，關係密切，非一般可比，以致
田鳳淑在警訊為不實供述，至原審傳訊始坦承不能確定係甲○○所為，如再傳喚楊淑
慧、田鳳淑到庭調查，亦可發現真實，以摘奸發伏、勿枉勿縱。乙○○上訴意旨略稱
：(一)乙○○當時喝了很多酒，有無以機車載甲○○前往投擲汽油彈，並不清楚，原審
未給予辯解機會，即行判決，有應調查之證據未予調查之違法。(二)力道山電動遊藝場
，當（遭投擲汽油彈）時正在營業中，人員很多，不可能有燒燬住宅或建築物之事實
，且只燒了數張椅子及燻黑天花板，原審以放火未遂罪處刑，顯然用法不當。經查：
一、告訴人之受僱人及共同被告在刑事訴訟法上並無不得作證之限制，其證言是否可
採，審理事實之法院原有自由判斷之權；又證人之陳述有部分前後不符，或相互間有
所歧異時，究竟何者為可採，法院仍得本其自由心證予以斟酌，非謂一有不符或矛盾
，即應認其全部均不可採信。證人田鳳淑雖係告訴人陳加芳所經營之力道山電動遊藝
場之員工，而其於警訊及原審就其所目擊丟汽油彈燒上開遊藝場是否為上訴人等之陳
述亦前後不符，然其之陳述，究竟是否可採﹖何部分為可採﹖乃原審自由判斷之職權
，另乙○○不利於己之陳述，是否可採，亦屬原審自由判斷之職權。原審既已於理由
詳述其所以採取或捨棄一部分乙○○陳述、田鳳淑證供之心證理由，自難任意指為違
法，甲○○上訴意旨對原審此採證認事職權之合法行使，重為事實上之爭執及任憑己
意，漫事指摘，俱不足據以辨認原判決有何違背法令形式；又其於法律審之本院，始
主張證人田鳳淑在警訊證供是否出於自由陳述未予調查，並非依據卷內訴訟資料內執
為指摘；另所謂曾提出反證，究係何項證據，則未具體表明，自均非適法之第三審上
訴理由。二、原判決既認定上訴人等基於共同放火之犯意聯絡，以玻璃瓶內裝汽油而
製成汽油彈，持至有人所在之建築物力道山電動遊藝場內點燃後投擲於該店內，引燃
椅子欲燒燬該遊藝場，經該遊藝場員工以滅火器撲滅，始未燒燬該遊藝場建築物，而
僅燒燬十隻椅子及燻黑天花板等情之事實，則其適用刑法第一百七十三條第三項、第
一項論處上訴人等放火燒燬現有人所在之建築物未遂罪刑，即無不合，乙○○上訴意
旨(二)，指摘原判決適用法則，顯非合法之第三審上訴理由。又原審經合法傳喚乙○○
後，乙○○無正當理由而不到庭，始不待其陳述逕行判決，乙○○上訴意旨(一)所謂原
審未給予辯解機會，顯非依據卷內訴訟資料執為指摘；另原審未調查者究係何項證據
，乙○○上訴意旨(一)亦未具體表明，是乙○○上訴意旨(一)亦非適法之第三審上訴理由
。綜上所述，應認上訴人等此部分上訴違背法律上之程式，予以駁回。
二、傷害部分：
按刑事訴訟法第三百七十六條所列各罪之案件，經第二審判決者，不得上訴於第三審
法院，該法條定有明文。本件原判決維持第一審判決依刑法第二百七十七條第一項論
處上訴人等傷害罪刑部分，核屬刑事訴訟法第三百七十六條第一款之案件，依前開說
明，既經第二審判決，自不得上訴於第三審法院，上訴人等竟復提起，自為法所不許
。
據上論結，應依刑事訴訟法第三百九十五條前段，判決如主文。
中      華      民      國    八十八    年      三      月    三十一    日
                              最高法院刑事第十庭
                                  審判長法官  曾  有  田
                                        法官  林  永  茂
                                        法官  陳  宗  鎮
                                        法官  劉  介  民
                                        法官  謝  俊  雄
      右正本證明與原本無異
                                              書  記  官
中      華      民      國    八十八    年      四      月      二      日
